臺灣高等法院刑事裁定　　　　　　　　　100年度聲字第982號
聲　請　人
即　被　告　陳啟仁
上列聲請人因違反毒品危害防制條例案件（本院99年度上訴字第
3997號），聲請具保停止羈押，本院裁定如下：
    主  文
聲請駁回。
    理  由
一、聲請意旨略以：聲請人即被告陳啟仁並無逃亡、串證之虞，
    且在原審審理時，業已進行認罪協商，亦無勾串共犯及證人
    之虞，原審雖認定被告涉嫌販賣第二級毒品達26次，而量處
    應執行有期徒刑15年之重刑，惟被告並未販賣達26次之多，
    實情乃被告於原審所選任之辯護人要求被告隨便認罪，以獲
    得法官從輕量刑，致被告就未販賣之部分，亦予認罪，現被
    告已就販賣及原審量刑過重部分，提起上訴，故被告已無繼
    續羈押之事由存在，況被告尚有老母，需被告於入監服刑前
    ，加以安置，爰請求審酌上情，准予具保停止羈押云云。
二、按「被告經法官訊問後，認為犯罪嫌疑重大，而有下列情形
    之一，非予羈押，顯難進行追訴、審判或執行者，得羈押之
    ︰一、逃亡或有事實足認為有逃亡之虞者。……三、所犯為
    死刑、無期徒刑或最輕本刑為五年以上有期徒刑之罪者。」
    刑事訴訟法第101條第1項第1款、第3款定有明文。又被告有
    刑事訴訟法第101條第1項各款所定情形之一，而無羈押之必
    要者，始得命具保、責付或限制住居，刑事訴訟法第101條
    之2前段規定甚明。
三、經查：
(一)、臺灣宜蘭地方法院以99年度訴字第221號判決，就被告犯販
    賣第二級毒品罪共計26罪及轉讓禁藥罪1罪，判處並定應執
    行有期徒刑15年，被告不服原審判決，提起第二審上訴（嗣
    就轉讓禁藥部分，因被告撤回上訴，已確定）。經本院值日
    法官於民國99年11月18日訊問被告後，認為被告涉犯販賣第
    二級毒品罪，犯罪嫌疑重大，且被告於偵查中係經通緝始到
    案，有逃亡之事實，又所犯係最輕本刑為五年以上有期徒刑
    之罪，經原審判處並定應執行有期徒刑15年，符合刑事訴訟
    法第101條第1項第1款、第3款之羈押事由，非予羈押，顯難
    進行審判、執行，有羈押之必要，裁定予以羈押在案。嗣因
    被告另犯施用第二級毒品罪，經臺灣宜蘭地方法院以99年度
    簡字第505號判處有期徒刑3月確定，經檢察官向本院借提執
    行，經本院准予借執行，於99年12月31日經檢察官指揮發監
    執行，本院於同日開除，該有期徒刑於100年3月30日執行期
    滿。又被告上訴之上開販賣第二級毒品罪，經本院於100 年
    3月30日判決被告犯販賣第二級毒品既遂罪共計21罪、販賣
    第二級毒品未遂罪1罪，並定應執行有期徒刑14年2月，於同
    日訊問被告後，認被告販賣第二級毒品罪，犯罪嫌疑重大，
    其轉讓禁藥罪部分又已確定待執行，而其所犯販賣第二級毒
    品罪係最輕本刑有期徒刑5年以上之罪，偵查中又係通緝到
    案，有逃亡之事實及有事實足認有逃亡之虞，顯有刑事訴訟
    法第101條第1項第1款、第3款情形，非予羈押，顯難進行審
    判、執行，有羈押之必要，裁定予以羈押，並與前次羈押合
    併計算本院第一次羈押期間（見本院99年度上訴字第3997
    號卷第32至35、84至85、165頁）。
(二)、聲請意旨雖稱：被告無勾串證人及共犯之虞，而無羈押之原
    因及必要云云，惟本院係以刑事訴訟法第101條第1項第1款
    、第3款為羈押之理由，並無涉及串證或勾串共犯之情形，
    被告此部分聲請意旨，與本院羈押理由無關。
(三)、聲請意旨復以被告並無逃亡之虞云云，而無羈押之原因及必
    要云云。惟查：被告於本案偵查中係經通緝始到案，有通緝
    書、撤銷通緝書及筆錄附於臺灣宜蘭地方法院檢察署99年度
    偵緝字128號卷可稽（見該卷第8至9、56、58頁），且被告
    於檢察官偵訊時，供稱：「（為何當天執行搜索時，你逃逸
    ？）我害怕，突然那麼多警察去找我。（期間跑往何處躲藏
    ？）都在臺北公園……（何人通報你99年2月4日警察要去你
    家搜索？）我弟弟陳啟宏（弘）以0000000000打給我，他說
    警察都在我家等我，叫我不要回去」等語（見臺灣宜蘭地方
    法院99年度偵緝字128號卷第36至38頁），足認被告不僅曾
    有逃亡之事實，且亦有事實足認被告本案日後仍顯有逃亡之
    虞。被告復因販賣第二級毒品罪之重罪，經本院判處應執行
    有期徒刑14年2月，本案因被告尚得上訴第三審，案件尚未
    確定，其另有已確定之轉讓禁藥罪待執行。本院審酌上情，
    認被告不僅符合刑事訴訟法第101條第1項第1款、第3款之羈
    押要件，非予羈押顯難進行審判、執行，尚難以命被告具保
    、責付或限制住居等處分代替之。
(四)、至於被告稱其需於入監服刑前，安置其老母云云，則與本案
    羈押必要性之審酌無關。
四、綜上，被告所提聲請具保之事由，皆不符合刑事訴訟法第11
    4條各款所列不得駁回具保聲請之情形。本院審酌被告本案
    所涉各項情節，認其羈押原因及必要性均尚存在，其聲請具
    保停止羈押，自難准許，應予駁回。
據上論斷，應依刑事訴訟法第220條，裁定如主文。
中    華    民    國   100    年     4    月    14    日
                  刑事第十三庭  審判長法  官  曾德水
                                      法  官  宋松璟
                                      法  官  王復生
以上正本證明與原本無異。
如不服本裁定，應於收受送達後五日內向本院提出抗告狀。
                                      書記官  陳靜雅
中    華    民    國   100    年    4     月    14    日